【裁判字號】    99,交訴,16
【裁判日期】    990721
【裁判案由】    業務過失致死
【裁判全文】
臺灣花蓮地方法院刑事判決              99年度交訴字第16號
公  訴  人  臺灣花蓮地方法院檢察署檢察官
被      告  丙○○
選任辯護人  張照堂律師
            李文平律師
            曾泰源律師
上列被告因業務過失致死案件，經檢察官提起公訴（99年度偵字
第74號），本院判決如下：
    主  文
丙○○犯業務過失致人於死罪，處有期徒刑陸月，如易科罰金，
以新臺幣壹仟元折算壹日。緩刑貳年。
    事實及理由
一、犯罪事實：丙○○係恩慈醫療器材有限公司之股東及兼職員
    工，以駕駛車牌號碼9260-QM 小貨車為其附隨業務，為從事
    業務之人。丙○○於民國98年12月11日18時31分許，駕駛車
    牌號碼9260─QM號小貨車，沿花蓮縣花蓮市○○路由南往北
    行駛至花蓮市○○路與中山路口右轉中山路由西往東行駛，
    行經中山路93號前，原應注意車前狀況，作隨時停車之準備
    及採取必要之安全措施，依當時天候晴、夜間有照明、柏油
    路面乾燥無缺陷，車道上無障礙物，並無不能注意之情事，
    竟疏於注意，適有行人劉義友違規由南往北穿越中山路，亦
    疏未注意左方之來車，且未讓行進中之車輛先行，丙○○駕
    駛之小貨車前車頭部位因而撞及劉義友身體，造成劉義友頭
    部外傷併嚴重腦挫傷及顱內出血等傷害，經送醫後於同年月
    14日不治死亡。丙○○於本件交通事故發生後，犯罪未被發
    覺前，在現場等候，並於有偵查犯罪權限之公務員知悉其犯
    罪前，向到場處理之警員承認其肇事並接受裁判。案經劉義
    友之妻甲○○訴由花蓮縣警察局花蓮分局報請臺灣花蓮地方
    法院檢察署檢察官偵查起訴。
二、證據名稱：
  (一)被告丙○○於警詢、本院準備程序之供述及於本院審理中之
    自白。
  (二)告訴人甲○○、證人乙○○於警詢及偵查中之陳述。
  (三)道路交通事故現場圖、道路交通事故調查報告表(一)、(二)、現
    場照片17張。
  (四)財團法人佛教慈濟綜合醫院所出具劉義友診斷證明書1紙。
  (五)臺灣花蓮地方法院檢察署檢察官相驗屍體證明書、檢驗報告
    書各1件、相驗照片36張。
  (六)台灣省花東區車輛行車事故鑑定委員會鑑定意見書1件。
  (七)勞工保險局函暨檢送勞工保險人投保資料表；交通部公路總
    局台北區監理所花蓮監理站函暨檢送車牌號碼9260-QM 自用
    小客貨車違規紀錄、車牌號碼9260-QM 號車籍資料暨汽車異
    動登記書、過戶登記申請書、勞工保險局函暨檢附資料、汽
    車車主證號查詢、汽車車籍查詢、丙○○違規紀錄、丙○○
    駕駛9260-QM 號自用小客貨車違規舉發通知單、花蓮監理站
    汽車駕駛人列印資料、安親護理之家函暨檢附資料、行政院
    衛生署中央健康保險局東區業務組覆函暨檢送丙○○投保全
    民健康保險紀錄、花蓮縣衛生局函暨檢附資料、恩慈醫療器
    材有限公司函暨檢附資料等件。
三、按刑法上所謂業務，係指個人基於其社會地位繼續反覆所執
    行之事務，包括主要業務及其附隨之準備工作與輔助事務在
    內，最高法院89年度台上字第8075號著有判例。被告於案發
    時以駕駛車牌號碼9260-QM 號自用小客貨車為附隨業務，為
    從事駕駛業務之人，核其所為，係犯刑法第276條第2項之業
    務過失致人於死罪。被告於肇事後留在現場等候，於有偵查
    權限之公務員尚未發覺其犯罪前，主動向前來處理之員警表
    明其為肇事者而願受裁判，有花蓮縣警察局道路交通事故肇
    事人自首情形記錄表在卷可按（見98年度相字第394 號卷第
    14 頁），被告符合自首之要件，爰依刑法第62 條前段之規
    定減輕其刑。爰審酌被告為從事駕駛業務之人，竟疏未注意
    車前狀況，導致本件車禍之發生，犯後已坦承犯行，業與被
    害人家屬達成和解，惟被害人違規跨越中心分向限制線穿越
    道路，未注意左方來車及未讓行進中車輛先行，與有過失之
    程度非輕等一切情狀，量處如主文所示之刑，並諭知易科罰
    金之折算標準，以示懲儆。又被告未曾因故意犯罪受有期徒
    刑以上刑之宣告，有臺灣高等法院被告前案紀錄表在卷可按
    ，且被告犯後已坦承犯行，本院認其經此偵、審程序之教訓
    ，當知所警惕，而無再犯之虞，並認前開對其宣告之刑，以
    暫不執行為適當，爰併諭知緩刑2年，以啟自新。
據上論斷，應依刑事訴訟法第299條第1項前段、第310 條之1第1
項，刑法第276條第2項、第62條、第41條第1項前段、第74 條第
1項第1款，刑法施行法第1條之1，判決如主文。
本案經檢察官龔書安到庭執行職務。
中    華    民    國    99    年    7     月    21    日
            交通法庭  審 判 長  法  官  張宏節
                                法  官  沈培錚
                                法  官  蔡寶樺
以上正本證明與原本無異。
如不服本判決應於收受送達後10日內向本院提出上訴書狀，並應
敘述具體理由。其未敘述上訴理由者，應於上訴期間屆滿後20日
內向本院補提理由書(均須按他造當事人之人數附繕本)「切勿逕
送上級法院」。告訴人或被害人如對於本判決不服者，應具備理
由請求檢察官上訴，其上訴期間之計算係以檢察官收受判決正本
之日期為準。
中    華    民    國    99    年    7     月    22    日
                                書記官
附錄本判決論罪之法律條文：
中華民國刑法第276條：
因過失致人於死者，處2年以下有期徒刑、拘役或2千元以下罰金
。
從事業務之人，因業務上之過失犯前項之罪者，處5 年以下有期
徒刑或拘役，得併科3千元以下罰金。

司法院資訊處製作；財團法人民間司法改革基金會備份。
